【裁判字號】    98,易,2950
【裁判日期】    990914
【裁判案由】    詐欺
【裁判全文】
臺灣板橋地方法院刑事判決              98年度易字第2950號
公  訴  人  臺灣板橋地方法院檢察署檢察官
被      告  子○○
            甲○○
            寅○○
            辰○○
            壬○○
上列被告等因詐欺案件，經檢察官提起公訴（98年度偵字第1436
3 號、第20690 號、第27009 號、第29826 號），本院判決如下
：
    主  文
子○○犯如附表一所示之罪，各處如附表一所示之宣告刑。就附
表一編號一至六所宣告之有期徒刑，應執行有期徒刑壹年肆月，
如易科罰金，以新臺幣壹仟元折算壹日；就附表一編號七至十所
宣告之拘役，應執行拘役壹佰日，如易科罰金，以新臺幣壹仟元
折算壹日。扣案如附表七編號一所示之物沒收。
寅○○共同意圖為自己不法之所有，以詐術使人將本人之物交付
，未遂，處拘役伍拾伍日，如易科罰金，以新臺幣壹仟元折算壹
日；扣案如附表七編號一所示之物沒收。
辰○○共同意圖為自己不法之所有，以詐術使人將本人之物交付
，處有期徒刑參月，如易科罰金，以新臺幣壹仟元折算壹日。又
幫助共同意圖為自己不法之所有，以詐術使人將本人之物交付，
處拘役參拾日，如易科罰金，以新臺幣壹仟元折算壹日。
寅○○、辰○○其餘被訴部分均無罪。
甲○○、壬○○均無罪。
    事  實
一、子○○、寅○○、辰○○均明知自稱「高經理」、「林經理
    」與「白經理」等真實姓名年籍不詳成年男子，係以在報紙
    刊登應徵工作之不實廣告方式，向前來應徵之人陷於錯誤詐
    騙金融帳戶提款卡之詐欺集團成員，竟分別與「高經理」、
    「林經理」、「白經理」等人基於為自己不法所有之犯意聯
    絡，子○○、寅○○就附表二編號一所示犯行，以及子○○
    、辰○○就附表二編號六所示犯行，亦各基於詐欺取財之犯
    意聯絡，由「高經理」等人於附表二各編號所示時間，分別
    指示如附表二各編號所示之行為人，前往各編號所載地點，
    與附表二所示之己○○、宇○○、地○○、申○○、戌○○
    、癸○○等被害人見面，在現場推由各該行為人以假意詢問
    應徵者過去工作經驗、捏造職缺工作內容、可能待遇等詐術
    ，致各被害人陷於錯誤，而收取其等所申請開立、詳如附表
    二各編號所示之金融帳戶提款卡，得手後均交由子○○攜往
    或寄送至「高經理」等人指示之地點放置（各次詐欺取財之
    時間、地點、被害人、行為人及詐得之金融帳戶提款卡等項
    ，均詳如附表二各編號所載），每收取一個帳戶，子○○、
    寅○○、辰○○可各獲得新臺幣（下同）一千元之報酬。
二、子○○、「高經理」、「林經理」、「白經理」等人另均已
    預見將其等詐得之金融帳戶提款卡、密碼等物，交付予不相
    識之人使用，足以幫助他人提領詐欺之犯罪所得，竟仍不違
    背其本意，基於幫助詐欺之不確定故意，於詐得提款卡之當
    天，旋將如附表二編號三至六所示之提款卡及密碼，在不詳
    地點，交付予不詳詐欺集團成員使用。該不詳詐欺集團成員
    取得各該帳戶資料後，復基於為自己不法所有之犯意聯絡，
    於附表三至附表六各編號所示時間，以如各編號所載之詐術
    ，向辛○○等附表三至附表六各編號所示之被害人詐騙金錢
    （各次詐欺取財之時間、被害人、詐騙手法及匯款金額、帳
    戶，均詳如附表三至附表六各編號所示）。辰○○則亦以相
    同方法，幫助不詳詐欺集團成員騙取丁○○之財物（如附表
    二編號六所示）。
三、嗣因「高經理」等人向附表二編號一所示被害人己○○詐騙
    帳戶資料時，遭己○○識破，虛應相約於九十八年五月十九
    日中午在臺北縣板橋市○○○路十九號附近見面，實則報警
    處理，致接獲指示之寅○○前往收取提款卡時遭警逮捕，並
    當場扣得寅○○所有、供其與子○○共同詐騙提款卡使用之
    行動電話一具（如附表七編號一所示），再循線追查，始悉
    上情。
四、案經臺北縣政府警察局板橋分局、臺北縣政府警察局分別移
    送臺灣板橋地方法院檢察署檢察官偵查起訴。
    理  由
壹、有罪部分：
甲、有關證據能力方面：
一、按被告以外之人於審判外之言詞或書面陳述，除法律有規定
    者外，不得作為證據，刑事訴訟法第一百五十九條第一項固
    有明定。惟被告以外之人於審判外之陳述，雖不符同法第一
    百五十九條之一至之四規定，但經當事人於審判程序同意作
    為證據，法院審酌該言詞陳述或書面作成時之情況，認為適
    當者，亦得為證據，且當事人、辯護人於法院調查證據時，
    知有第一百五十九條第一項不得為證據之情形，而未於言詞
    辯論終結前聲明異議者，視為有前項之同意，此亦據刑事訴
    訟法第一百五十九條之五規定甚明。
二、本案判決所引用之被告以外之人於審判外之陳述，被告子○○、寅○○、辰○○於本院九十八年十二月十日準備程序進
    行中，均已陳稱：對證據能力沒有意見，同意引為審判期日
    調查之證據等語明確（見本院卷第四十八頁反面）。本院審
    酌該等證據之取得，並無違法不當或證明力明顯過低之瑕疵
    ，亦認以之作為證據，要屬適當。是以依刑事訴訟法第一百
    五十九條之五之規定，本案判決所引用之被告以外之人於審
    判外之陳述，均有證據能力。
乙、實體方面：
一、上揭犯罪事實，業據被告子○○、辰○○、寅○○於偵查及
    本院準備程序、審理時均自白不諱，核與證人即如附表二各
    編號所示遭詐騙提款卡之被害人己○○、宇○○、地○○、
    申○○、戌○○、癸○○於偵查中證述之情節相符（見九十
    八年度偵字第一四三六三號偵查卷第十一頁至第十三頁、第
    一三七頁至第一四０頁，九十八年度偵字第二０六九０號偵
    查卷(一)第八十六頁至第八十八頁、第二八五頁至第二八七頁
    ，同偵字(二)卷第八十四頁至第八十八頁、第一一六頁至第一
    二二頁，九十八年度偵字第二七００九號偵查卷第一八０頁
    至第一八四頁），另據證人即附表三至附表六各編號所示辛○○等被害人於警詢中供陳明確（見九十八年度偵字第二九
    八二六號偵查卷第一七一頁、第一七六頁、第一八九頁、第
    一九二頁、第一九六頁、第二二一頁、第二三七頁、第二五
    一頁、第二五四頁、第二五九頁、第二六三頁、第二六九頁
    、第二八０頁、第二八三頁、第二八六頁、第二八八頁、第
    二九一頁），復有0000000000號及000000
    0000號行動電話雙向通聯紀錄各一件、玉山銀行新竹分
    行九十八年八月二十六日函暨檢送之戌○○開戶基本資料及
    交易明細一份、華南商業銀行大眾分行九十八年八月二十日
    函暨檢送之申○○開戶資料及往來明細一份、宇○○之華南
    銀行帳戶開戶資料一件、0000000000號行動電話
    通訊監察譯文一份、地○○之合作金庫帳戶開戶資料及交易
    明細表一件、癸○○之中國信託帳戶開戶資料及歷史交易查
    詢紀錄一份及如附表三至附表六各編號所示被害人之自動櫃
    員機交易明細、網路拍賣交易列印資料等件在卷可憑（見九
    十八年度偵字第一四三六三號偵查卷第一０九頁至第一二六
    頁，九十八年度偵字第二０六九０號偵查卷(一)第九頁至第二
    十九頁、第九十五頁至第九十八頁、第一０二頁至第一一三
    頁、第一一四頁、第一一五頁、同偵字卷(二)第五十一頁至第
    五十四頁，九十八年度偵字第二七００九號偵查卷第五十八
    頁至第六十二頁、第一五八頁至第一六六頁，九十八年度偵
    字第二九八二六號偵查卷第一七二頁、第一七七頁、第一九
    三頁、第一九九頁、第二二三頁、第二二四頁、第二三八頁
    、第二五五頁、第二六０頁、第二六一頁、第二七０頁、第
    二八一頁、第二八六頁反面），足認被告子○○、辰○○、
    寅○○之自白確與事實相符。從而本案事證明確，被告子○○、辰○○、寅○○之犯行均堪予認定。
二、論罪科刑：
  (一)核被告子○○所為，係犯刑法第三百三十九條第三項、第一
    項之詐欺取財未遂罪（附表二編號一部分）、第三百三十九
    條第一項之詐欺取財罪（附表二編號二至六部分，共五罪）
    ，以及刑法第三十條、第三百三十九條第一項之幫助詐欺取
    財罪（附表三至附表六部分，共四罪）。核被告寅○○所為
    ，係犯刑法第三百三十九條第三項、第一項之詐欺取財未遂
    罪（如附表二編號一所示）。核被告辰○○所為，則係犯刑
    法第三百三十九條第一項之詐欺取財罪（如附表二編號六所
    示），以及刑法第三十條、第三百三十九條第一項之幫助詐
    欺取財罪（如附表六所示）。
  (二)被告子○○就附表二各次犯行，與真實姓名年籍不詳、自稱
    「高經理」、「林經理」、「白經理」等成年男子有犯意聯
    絡及行為分擔，另就附表二編號一、六所示犯行，其等復分
    別與被告寅○○、辰○○有犯意聯絡及行為分擔，均為共同
    正犯。
  (三)被告子○○先後提供地○○、申○○、戌○○等三人之帳戶
    提款卡予不詳詐欺集團成員，每個交付提款卡之單一行為，
    分別幫助該集團成員騙取附表三至附表五各編號所示被害人
    之財物，為同種想像競合犯，應分別依刑法第五十五條規定
    ，各論以幫助詐欺取財罪一罪（共三罪）。
  (四)就附表二編號一所示犯行，被告子○○、寅○○已著手向己○○詐騙提款卡，惟尚未得逞即為警逮捕，為未遂犯，爰依
    刑法第二十五條第二項之規定，減輕其刑。檢察官就此部分
    認係觸犯刑法第三百三十九條第一項之詐欺取財罪云云，容
    有未恰，惟既遂與未遂僅犯罪程度不同，尚毋庸變更起訴法
    條。就附表三至附表六部分，被告子○○、辰○○所為僅係
    就不詳詐欺集團成員騙取辛○○等被害人之財物提供助力，
    非直接參與構成要件行為，為幫助犯，爰各依刑法第三十條
    第二項之規定減輕其刑。
  (五)被告子○○所犯如附表二各編號所示之五個詐欺取財既遂罪
    、一個詐欺取財未遂罪，以及附表三至附表六所示之四個幫
    助詐欺取財既遂罪，另被告辰○○觸犯如附表二編號六所示
    之詐欺取財既遂罪，及附表六所示之幫助詐欺取財既遂罪二
    罪，均犯意各別，行為互殊，皆應分論併罰。公訴人雖於本
    院審理時表示：被告子○○所犯如附表二各編號所示之罪，
    應係集合犯之法律上一罪云云，然按所謂集合犯，係指在犯
    罪構成要件中，本即預定有數個同種類之行為將反覆實行之
    犯罪，此等反覆實行之犯罪行為，於自然意義上雖係數行為
    ，但依社會通念，法律上應僅為一總括之評價，法律乃將之
    規定為一獨立之犯罪類型，例如經營、從事業務、收集、販
    賣、製造、散布等行為概念者是（最高法院九十五年度臺上
    字第一０七九號判決參考），惟刑法第三百三十九條之詐欺
    取財罪，立法者顯未預定以反覆實施數個同種類之行為為要
    件，且被告子○○各次詐騙犯行之時間、地點、被害人均屬
    迥異，並無反覆、延續之行為概念可言，自應評價為數罪，
    始合於刑罰公平原則，公訴人前揭所指，尚有未恰。又起訴
    書附表一編號六、附表三編號三及附表四編號八所記載之帳
    戶及匯款金額容有錯誤，應予分別更正如本判決附表二編號
    六、附表四編號三及附表五編號八所示。
  (六)爰審酌被告子○○、辰○○、寅○○均身強體健，竟不思正
    途賺取所需，其詐騙被害人提款卡後，復提供不詳詐欺集團
    成員使用，實有害社會金融秩序，惟均坦承犯行，暨其等犯
    罪之動機、目的、手段、參與程度等一切情狀，分別量處如
    主文所示之刑，均諭知易科罰金之折算標準，並就被告子○○所受宣告之有期徒刑及拘役部分，分別定其應執行刑，復
    諭知易科罰金之折算標準。
  (七)扣案如附表七編號一所示之行動電話一具，乃被告寅○○所
    有，供其與被告子○○共同向己○○詐騙提款卡所用之物，
    業據被告寅○○於警詢中供陳在卷，爰依刑法第三十八條第
    一項第二款之規定，在該次犯行所宣告之主刑項下併予宣告
    沒收。其餘如附表七編號二至七所示之物，均核與本案犯罪
    事實無直接關連，又非違禁物，故不併予宣告沒收，附此敘
    明。
丙、不另為無罪之諭知部分：
一、公訴意旨另以：被告寅○○、辰○○明知自稱「高經理」、
    「林經理」與「白經理」等真實姓名年籍不詳成年男子，係
    以在報紙刊登應徵工作之不實廣告方式，向前來應徵之人陷
    於錯誤詐騙金融帳戶提款卡之詐欺集團成員，因此被告寅○○就附表二編號二至六所示犯行，被告辰○○就附表二編號
    一至五所示犯行，與被告子○○及「高經理」、「林經理」
    、「白經理」均有犯意聯絡及行為分擔，皆應同負詐欺取財
    罪責云云。
二、按共同正犯之所以應對其他共同正犯所實施之行為負其全部
    責任者，以就其行為有犯意之聯絡為限，若他犯所實施之行
    為，超越原計畫之範圍，而為其所難預見者，則僅應就其所
    知之程度，令負責任，未可概以共同正犯論，最高法院著有
    五十年臺上字第一０六０號判例可資參照。
三、公訴人認被告寅○○、辰○○涉犯此部分罪嫌，無非以被告
    寅○○、辰○○於偵查中之供述，及證人即共同被告子○○
    於偵查中之指述，為其論述之依據。訊據被告寅○○雖坦承
    前往收取己○○之金融帳戶，惟堅詞否認參與附表二編號二
    至六所示之詐欺取財犯行；被告辰○○則雖坦承犯附表二編
    號六所示之詐欺取罪，惟亦否認就附表二編號一至五所示犯
    行，與被告子○○有何犯意聯絡或行為分擔可言。
四、經查：附表二編號二至五所示之四張提款卡，均係被告子○○獨自前往約定地點，向宇○○、地○○、申○○、戌○○
    等四人收取後，再自行依照「高經理」等上手之指示，放置
    在指定地點，被告寅○○、辰○○並未參與之事實，業據被
    告子○○於本院審理時供述綦詳，核與證人即被害人宇○○
    、地○○、申○○、戌○○等人於偵查中證述之情節相符（
    見九十八年度偵字第二０六九０號偵查卷(二)第八十五頁至第
    八十七頁、第一一八頁、第一二一頁）。又被告寅○○係依
    被告子○○之指示，前往臺北縣板橋市○○○路十九號附近
    向己○○拿取金融帳戶之提款卡時，為警當場逮捕，被告辰
    ○○復係獨自一人前往臺北市○○路某薑母鴨餐廳前，向癸○○收取如附表二編號六所示之提款卡後，再將之交予子○○之事實，另據被告寅○○、辰○○分別於本院審理時供述
    在卷，並經證人即被害人己○○、癸○○於偵查中分別證述
    綦詳（見九十八年度偵字第一四三六三號偵查卷第一三九頁
    ，九十八年度偵字第二０六九０號偵查卷(二)第一一九頁），
    足認被告寅○○就附表二編號二至六、被告辰○○就附表二
    編號一至五所示犯行並未參與，自不能單憑被告寅○○、辰
    ○○曾依「高經理」等人之指示，分別出面向己○○、癸○○收取提款卡之客觀事實，即逕推論被告寅○○、辰○○就
    其餘各次詐騙提款卡之犯罪事實，必有犯意聯絡或行為分擔
    可言。
五、公訴人所舉證據，均不足以證明被告寅○○有何參與附表二
    編號二至六所示犯行，亦不足以證明被告辰○○就附表二編
    號一至五所示犯行有何犯意聯絡及行為分擔，本院復查無其
    他積極證據足認被告寅○○、辰○○有何公訴人所指之此部
    分犯行，惟公訴人復於本院審理時，當庭補充此部分與被告
    寅○○所犯、附表二編號一所示之詐欺取財未遂罪，以及與
    被告辰○○所犯之附表二編號六所示犯行，均屬集合犯之法
    律上一罪關係，爰不另為無罪之諭知。
六、公訴人在本院審理時，雖又補充：被告子○○、寅○○、辰
    ○○除詐騙附表二各編號所示被害人之提款卡外，尚共同詐
    取「其他姓名年籍不詳之人」之「不詳金融帳戶提款卡」云
    云，惟其並未具體補陳其餘被害人之姓名及遭詐騙之金融帳
    戶提款卡究係為何，亦未就此提出證據以供調查，本院實已
    難併予審究。況數個詐欺取財犯行乃屬應予併罰之數罪，並
    非法律概念上已預定將反覆實施之集合犯，業如前述，則縱
    使有其餘被害人遭被告子○○、寅○○或辰○○詐騙提款卡
    ，惟除非公訴人依刑事訴訟法第二百六十五條之規定，於本
    院言詞辯論終結前就與本案相牽連之案件追加起訴，否則僅
    以「補充」或「更正」犯罪事實之方式為之，自不生訴訟繫
    屬之效力，法院亦無庸就檢察官論告時所陳述或主張之事實
    加以裁判（最高法院九十五年度臺上字第五四０一號判決參
    考），附此敘明。
貳、無罪部分：
一、公訴意旨又以：被告甲○○、壬○○亦明知「高經理」、「
    林經理」與「白經理」等人係以在報紙刊登應徵工作之不實
    廣告方式，向前來應徵之人陷於錯誤詐騙金融帳戶提款卡之
    詐欺集團成員，竟仍與「高經理」、「林經理」、「白經理
    」及被告子○○等人基於為自己不法所有之犯意聯絡，共同
    為附表二各編號所示之六次詐欺取財犯行，且被告甲○○、
    壬○○、寅○○將收取之地○○、申○○、戌○○、癸○○
    等人如附表二編號三至六所示提款卡，交付不詳詐欺集團成
    員使用，為該集團詐騙他人財物之犯行提供助力，另犯如附
    表三至附表六所示之四個幫助詐欺取財罪，被告辰○○則亦
    觸犯附表三至附表五所示之三個幫助詐欺取財罪嫌云云。
二、按犯罪事實應依證據認定之，無證據不得認定犯罪事實，又
    不能證明被告犯罪者，應諭知無罪之判決，刑事訴訟法第一
    百五十四條第二項、第三百零一條第一項分別定有明文。雖
    然認定犯罪事實所憑之證據，不以直接證據為限，間接證據
    亦包括在內，但是無論直接或間接證據，其為訴訟上之證明
    ，須達於通常一般人均不致有所懷疑，而得確信其為真實之
    程度，始得據為有罪之認定，最高法院著有七十六年臺上字
    第四九八六號判例可資參照。又檢察官就被告犯罪事實，應
    負舉證責任，並指出證明之方法，刑事訴訟法第一百六十一
    條第一項定有明文。因此，檢察官對於起訴之犯罪事實，應
    負提出證據及說服之實質舉證責任。倘其所提出之證據，不
    足為被告有罪之積極證明，或其闡明之證明方法，無從說服
    法官以形成被告有罪之心證，基於無罪推定之原則，自應為
    被告無罪判決之諭知，最高法院復有九十二年臺上字第一二
    八號判例意旨可供參考。
三、檢察官認被告甲○○、壬○○、寅○○、辰○○涉犯前揭罪
    嫌，無非以其等於警詢、偵查中之供述，為其論述之依據。
    訊據被告甲○○雖坦承：伊自九十八年六月起，加入「高經
    理」等人所組成之詐欺集團，曾依指示收取十餘張提款卡交
    付子○○，並因此領得報酬等情，被告壬○○固坦承：伊曾
    於九十八年七月十三日在臺北市萬華區萬華火車站前，向前
    來應徵之不詳人士騙得提款卡一張等情不諱，被告寅○○、
    辰○○復分別承認參與附表二編號一、編號六及附表六所示
    之詐欺取財未遂、詐欺取財及幫助詐欺取財等犯行在卷，惟
    均堅詞否認曾參與檢察官此部分所指之犯罪事實。
四、經查：依被告子○○、寅○○、辰○○之供述，以及證人己○○、宇○○、地○○、申○○、戌○○及癸○○等人之證
    詞，可知除附表二編號一之犯行係被告子○○指示寅○○前
    往詐騙未遂，附表二編號六部分係被告辰○○前往詐騙提款
    卡後交付子○○以外，其餘附表二編號二至四部分，均係被
    告子○○接獲「高經理」等人之指示後，單獨前往約定地點
    ，向各該被害人詐騙提款卡得手，此節業經本院審認如上，
    則雖被告甲○○坦承其於九十八年五月間加入「高經理」等
    人之詐欺集團後，確曾騙取十餘張提款卡交付子○○（見九
    十八年度偵字第二七００九號偵查卷第二０三頁至第二０五
    頁），被告壬○○坦承：其曾於九十八年七月十三日前往萬
    華火車站收取一名男子之應徵資料，之後由甲○○陪同前往
    中壢火車站交予子○○等情（見九十八年度偵字第二九八二
    六號偵查卷第一二二頁至第一二五頁），惟其等所詐騙之被
    害人、金融帳戶既均不詳，被告壬○○所供述之犯罪時間復
    與附表二各次犯行不同，又無證據可認其等確曾參與起訴書
    附表二各編號所載犯罪事實，或從事附表三至附表六所示之
    幫助行為，被告寅○○、辰○○則除自身參與之犯行外，亦
    無證據足認其餘各次幫助詐欺取財犯行仍在其所預見之犯罪
    計畫以內，自不能逕認被告甲○○、壬○○、寅○○、辰○○對於檢察官此部分所指之各次詐欺取財或幫助詐欺取財犯
    行，有何犯意聯絡或行為分擔可言。
五、檢察官所舉證據，既不足以證明被告甲○○、壬○○有何附
    表二至附表六所示犯行，亦不足以證明被告寅○○就附表三
    至六、被告辰○○就附表三至五部分有何犯意聯絡或行為分
    擔，本院復查無其他積極證據足認被告甲○○、壬○○、寅
    ○○、辰○○有何檢察官此部分所指犯行，不能證明被告甲○○、壬○○、寅○○、辰○○犯罪，依法即應諭知前揭被
    訴部分均無罪之判決。
據上論斷，應依刑事訴訟法第二百九十九條第一項前段、第三百
零一條，刑法第二十八條、第三十條、第三百三十九條第一項、
第三項、第二十五條第二項、第四十一條第一項前段、第八項、
第五十一條第五款、第六款、第三十八條第一項第二款，刑法施
行法第一條之一，判決如主文。
本案經檢察官賴建如到庭執行職務。
中    華    民    國    99    年    9     月    14    日
                  刑事第三庭  審判長法  官  樊季康
                                    法  官  徐子涵
                                    法  官  劉元斐
上列正本證明與原本無異。
如不服本判決，應於判決送達後10日內敘明上訴理由，向本院提
出上訴狀 (應附繕本) ，上訴於臺灣高等法院。其未敘述上訴理
由者，應於上訴期間屆滿後20日內向本院補提理由書「切勿逕送
上級法院」。
                                    書記官  陳金鳳
中    華    民    國    99    年    9     月    21    日
附錄本案論罪科刑所引法條
刑法第三百三十九條
意圖為自己或第三人不法之所有，以詐術使人將本人或第三人之
物交付者，處五年以下有期徒刑、拘役或科或併科一千元以下罰
金。
以前項方法得財產上不法之利益或使第三人得之者，亦同。
前二項之未遂犯罰之。
附表一：被告子○○所犯之罪及其宣告刑
┌──┬───────┬───────┬────────┬──────────────┐
│編號│犯罪時間      │行為態樣      │所犯法條        │宣告刑                      │
├──┼───────┼───────┼────────┼──────────────┤
│一  │98年5月19日   │如附表二編號一│刑法第339條第3項│子○○共同意圖為自己不法之所│
│    │              │所示          │、第1項         │有，以詐術使人將本人之物交付│
│    │              │              │                │，未遂，處有期徒刑貳月，如易│
│    │              │              │                │科罰金，以新臺幣壹仟元折算壹│
│    │              │              │                │日。扣案如附表七編號一所示之│
│    │              │              │                │物沒收。                    │
├──┼───────┼───────┼────────┼──────────────┤
│二  │98年7月9日    │如附表二編號二│刑法第339條第1項│子○○共同意圖為自己不法之所│
│    │              │所示          │                │有，以詐術使人將本人之物交付│
│    │              │              │                │，處有期徒刑參月，如易科罰金│
│    │              │              │                │，以新臺幣壹仟元折算壹日。  │
├──┼───────┼───────┼────────┼──────────────┤
│三  │98年7月20日   │如附表二編號三│刑法第339條第1項│子○○共同意圖為自己不法之所│
│    │              │所示          │                │有，以詐術使人將本人之物交付│
│    │              │              │                │，處有期徒刑參月，如易科罰金│
│    │              │              │                │，以新臺幣壹仟元折算壹日。  │
├──┼───────┼───────┼────────┼──────────────┤
│四  │98年6月21日   │如附表二編號四│刑法第339條第1項│子○○共同意圖為自己不法之所│
│    │              │所示          │                │有，以詐術使人將本人之物交付│
│    │              │              │                │，處有期徒刑參月，如易科罰金│
│    │              │              │                │，以新臺幣壹仟元折算壹日。  │
├──┼───────┼───────┼────────┼──────────────┤
│五  │98年7月2日    │如附表二編號五│刑法第339條第1項│子○○共同意圖為自己不法之所│
│    │              │所示          │                │有，以詐術使人將本人之物交付│
│    │              │              │                │，處有期徒刑參月，如易科罰金│
│    │              │              │                │，以新臺幣壹仟元折算壹日。  │
├──┼───────┼───────┼────────┼──────────────┤
│六  │98年7月3日    │如附表二編號六│刑法第339條第1項│子○○共同意圖為自己不法之所│
│    │              │所示          │                │有，以詐術使人將本人之物交付│
│    │              │              │                │，處有期徒刑參月，如易科罰金│
│    │              │              │                │，以新臺幣壹仟元折算壹日。  │
├──┼───────┼───────┼────────┼──────────────┤
│七  │98年7 月20日起│如附表三所示  │刑法第30條、第33│子○○幫助共同意圖為自己不法│
│    │至同年7月22日 │              │9條第1項        │之所有，以詐術使人將本人之物│
│    │              │              │                │交付，處拘役參拾日，如易科罰│
│    │              │              │                │金，以新臺幣壹仟元折算壹日。│
│    │              │              │                │                            │
├──┼───────┼───────┼────────┼──────────────┤
│八  │98年6 月21日起│如附表四所示  │刑法第30條、第  │子○○幫助共同意圖為自己不法│
│    │至同年7月25日 │              │339條第1項      │之所有，以詐術使人將本人之物│
│    │              │              │                │交付，處拘役參拾日，如易科罰│
│    │              │              │                │金，以新臺幣壹仟元折算壹日。│
├──┼───────┼───────┼────────┼──────────────┤
│九  │98年7 月2 日起│如附表五所示  │刑法第30條、第  │子○○幫助共同意圖為自己不法│
│    │自同年7月6日  │              │339條第1項      │之所有，以詐術使人將本人之物│
│    │              │              │                │交付，處拘役參拾日，如易科罰│
│    │              │              │                │金，以新臺幣壹仟元折算壹日。│
├──┼───────┼───────┼────────┼──────────────┤
│十  │98年7 月3 日起│如附表六所示  │刑法第30條、第  │子○○幫助共同意圖為自己不法│
│    │至同年7月4日  │              │339條第1項      │之所有，以詐術使人將本人之物│
│    │              │              │                │交付，處拘役參拾日，如易科罰│
│    │              │              │                │金，以新臺幣壹仟元折算壹日。│
└──┴───────┴───────┴────────┴──────────────┘
附表二：被告子○○、寅○○、辰○○所分別詐騙之金融帳戶提
        款卡
┌──┬───┬────────────────────┬───┬──────────┐
│編號│被害人│詐取帳戶之時、地及經過                  │行為人│附註                │
├──┼───┼────────────────────┼───┼──────────┤
│一  │己○○│98年5 月18日晚間8 時許，「高經理」所屬之│子○○│即起訴書附表一編號一│
│    │      │詐欺集團成員撥打電話向己○○佯稱：其已通│寅○○│所示犯行            │
│    │      │過求職測試，應再提供一個帳戶給公司云云，│      │                    │
│    │      │惟己○○已察覺有異，虛應相約於98年5 月19│      │                    │
│    │      │日中午在臺北縣板橋市○○○路見面，實則報│      │                    │
│    │      │警處理，於該日當場逮捕依子○○指示前往該│      │                    │
│    │      │處收取帳戶之寅○○，故未詐得財物。      │      │                    │
├──┼───┼────────────────────┼───┼──────────┤
│二  │宇○○│98年7 月間，宇○○因見「高經理」所組詐欺│子○○│即起訴書附表一編號二│
│    │      │集團刊登於報紙之求職廣告，經撥打電話應徵│      │所示犯行            │
│    │      │而陷於錯誤，於98年7 月9 日下午1 時許，在│      │                    │
│    │      │臺北市萬華火車站前某冰沙店，將其向華南商│      │                    │
│    │      │業銀行申請開立之000000000000000 號帳戶之│      │                    │
│    │      │提款卡及密碼，交付予前來收取之子○○。  │      │                    │
├──┼───┼────────────────────┼───┼──────────┤
│三  │地○○│98年7 月間，地○○因見「高經理」所組詐欺│子○○│即起訴書附表一編號三│
│    │      │集團刊登於報紙之求職廣告，經撥打電話應徵│      │所示犯行            │
│    │      │而陷於錯誤，於98年7 月20日下午2 時許，在│      │                    │
│    │      │臺北市○○路與莒光路口，將其向合作金庫商│      │                    │
│    │      │業銀行士林分行申請開立之0000000000000000│      │                    │
│    │      │號帳戶之提款卡及密碼，交付予前來收取之林│      │                    │
│    │      │宗伯。                                  │      │                    │
├──┼───┼────────────────────┼───┼──────────┤
│四  │申○○│98年6 月間，地○○因見「高經理」等人所組│子○○│即起訴書附表一編號四│
│    │      │詐欺集團刊登於報紙之求職廣告，經撥打電話│      │所示                │
│    │      │應徵而陷於錯誤，於98年6 月21日中午12時許│      │                    │
│    │      │，在新竹市○○路中華電信門口，將其向華南│      │                    │
│    │      │商業銀行大眾分行申請開立之00000000000000│      │                    │
│    │      │1 號帳戶之提款卡及密碼，交付予前來收取之│      │                    │
│    │      │子○○。                                │      │                    │
├──┼───┼────────────────────┼───┼──────────┤
│五  │戌○○│98年6月間，戌○○因見「高經理」等人所組 │子○○│即起訴書附表一編號五│
│    │      │詐欺集團刊登於報紙之求職廣告，經撥打電話│      │所示                │
│    │      │應徵而陷於錯誤，於98年7 月2 日下午3 時許│      │                    │
│    │      │，在新竹市○○路中興百貨前，將其向玉山商│      │                    │
│    │      │業銀行新竹分行申請開立之0000000000000000│      │                    │
│    │      │號帳戶之提款卡及密碼，交付予前來收取之林│      │                    │
│    │      │宗伯。                                  │      │                    │
├──┼───┼────────────────────┼───┼──────────┤
│六  │癸○○│98年6 月間，癸○○因見「高經理」等人所組│辰○○│即起訴書附表一編號六│
│    │      │詐欺集團刊登於報紙之求職廣告，經撥打電話│子○○│所示（其帳戶號碼誤載│
│    │      │應徵而陷於錯誤，於98年7 月3 日下午3 時許│      │為0000000000000000，│
│    │      │，在臺北市○○路某薑母鴨餐廳前，將其向中│      │應予更正如左）      │
│    │      │國信託商業銀行民生分行申請開立之00000000│      │                    │
│    │      │0000000 號帳戶之提款卡及密碼，交付予前來│      │                    │
│    │      │收取之辰○○，辰○○旋再將之交予子○○。│      │                    │
└──┴───┴────────────────────┴───┴──────────┘
 附表三：被告子○○將地○○合作金庫銀行士林分行第0000000
         000000000 號帳戶交予不詳詐欺集團所犯之幫助詐欺
         取財犯行
 ┌──┬────┬──────┬──────────────────────────┐
 │編號│被害人  │犯罪日期    │詐騙之手法及金額                                    │
 ├──┼────┼──────┼──────────────────────────┤
 │ 一 │辛○○  │98年7月21日 │不詳詐欺集團成員於98年7 月間在網路上刊登拍賣廣告，佯│
 │    │        │            │稱販售微星小筆電云云，使辛○○陷於錯誤，於同年月21日│
 │    │        │            │晚間9 時許，操作轉帳功能轉出5,500 元至地○○上開帳戶│
 │    │        │            │。                                                  │
 ├──┼────┼──────┼──────────────────────────┤
 │ 二 │亥○○  │98年7月21日 │不詳詐欺集團成員於98年7 月間在網路上刊登拍賣廣告，佯│
 │    │        │            │稱販售HTC 牌行動電話云云，使亥○○陷於錯誤，於同年月│
 │    │        │            │21日下午9 時許，以轉帳功能轉出11,100元至地○○上開帳│
 │    │        │            │戶。                                                │
 ├──┼────┼──────┼──────────────────────────┤
 │ 三 │卯○○  │98年7月22日 │不詳詐欺集團成員於98年7 月間在網路上刊登拍賣廣告，佯│
 │    │        │            │稱販售快譯通翻譯機云云，使卯○○陷於錯誤，於同年月22│
 │    │        │            │日上午11時許，操作轉帳功能轉出5,100 元至地○○上開帳│
 │    │        │            │戶。                                                │
 ├──┼────┼──────┼──────────────────────────┤
 │ 四 │宙○○  │98年7月21日 │不詳詐欺集團成員於98年7 月間在網路上刊登拍賣廣告，佯│
 │    │        │            │稱販售夏普牌行動電話云云，使宙○○陷於錯誤，於同年月│
 │    │        │            │21日晚間9 時許，操作轉帳功能匯款7,000 元至地○○上開│
 │    │        │            │帳戶。                                              │
 ├──┼────┼──────┼──────────────────────────┤
 │ 五 │巳○○  │98年7月21日 │不詳詐欺集團成員於98年7 月間在網路上刊登拍賣廣告，佯│
 │    │        │            │稱販售SONY PSP遊戲機云云，使巳○○陷於錯誤，於同年月│
 │    │        │            │21日晚間9 時許，操作轉帳功能轉出6,000 元至地○○上開│
 │    │        │            │帳戶。                                              │
 └──┴────┴──────┴──────────────────────────┘
附表四：被告子○○將申○○華南商業銀行大眾分行第00000000
        0000000 號帳戶交予不詳詐欺集團所犯之幫助詐欺取財
        犯行
 ┌──┬────┬──────┬──────────────────────────┐
 │編號│被害人  │犯罪日期    │詐騙之手法及金額                                    │
 ├──┼────┼──────┼──────────────────────────┤
 │ 一 │乙○○  │98年6月24日 │不詳詐欺集團成員於98年6 月間，佯稱電話交友面見需先確│
 │    │        │            │認身份云云，使乙○○陷於錯誤，於同年月24日晚間操作轉│
 │    │        │            │帳功能，接續2 次共計轉出35,000元至申○○之上揭帳戶內│
 │    │        │            │。                                                  │
 ├──┼────┼──────┼──────────────────────────┤
 │ 二 │玄○○  │98年6月25日 │不詳詐欺集團成員於98年6 月間，在網路上刊登拍賣廣告，│
 │    │        │            │佯稱販售SONY ERRICSSON牌行動電話云云，使玄○○陷於錯│
 │    │        │            │誤，於同年月25日凌晨2 時許，轉帳29,000元至申○○開立│
 │    │        │            │之上揭帳戶。                                        │
 ├──┼────┼──────┼──────────────────────────┤
 │ 三 │丙○○  │98年6月25日 │不詳詐欺集團成員於98年6 月間，佯稱電話交友面見需確認│
 │    │        │            │身份云云，使丙○○陷於錯誤，於同年月25日晚間9 時許，│
 │    │        │            │接續2 次轉帳共計轉出30,000元（起訴書就此部分之金額記│
 │    │        │            │載有誤，應予更正）至申○○開立之上揭帳戶。          │
 └──┴────┴──────┴──────────────────────────┘
附表五：被告子○○將戌○○玉山商業銀行新竹分行第00000000
        00000000號帳戶交予不詳詐欺集團所犯之幫助詐欺取財
        犯行
 ┌──┬────┬──────┬──────────────────────────┐
 │編號│被害人  │犯罪日期    │詐騙手法及金額                                      │
 ├──┼────┼──────┼──────────────────────────┤
 │ 一 │丑○○  │98年7月6日  │不詳詐欺集團成員於98年7 月間，在網路上刊登拍賣廣告，│
 │    │        │            │佯稱販售筆記型電腦云云，使丑○○陷於錯誤，於同年月6 │
 │    │        │            │日上午9 時許，轉帳5,000 元至戌○○上開帳戶。        │
 ├──┼────┼──────┼──────────────────────────┤
 │ 二 │酉○○  │98年7月3日  │不詳詐欺集團成員於98年7 月間，在網路上刊登拍賣廣告，│
 │    │        │            │佯稱販售T900數位相機云云，使酉○○陷於錯誤，於同年月│
 │    │        │            │3 日下午2 時許，操作轉帳功能匯出7,000 元至戌○○上開│
 │    │        │            │帳戶內。                                            │
 ├──┼────┼──────┼──────────────────────────┤
 │ 三 │戊○○  │98年7月6日  │不詳詐欺集團成員於98年7 月間，在網路上刊登拍賣廣告，│
 │    │        │            │佯稱販售夏普牌行動電話云云，使戊○○陷於錯誤，於同年│
 │    │        │            │月6 日上午9 時許，操作轉帳功能轉出7,200 元至戌○○上│
 │    │        │            │開帳戶。                                            │
 ├──┼────┼──────┼──────────────────────────┤
 │ 四 │未○○  │98年7月5日  │不詳詐欺集團成員於98年7 月間，在網路上刊登拍賣廣告，│
 │    │        │            │佯稱販售筆記型電腦云云，使未○○陷於錯誤，於同年月5 │
 │    │        │            │日上午11時許，操作轉帳功能轉出5,050 元至戌○○上開帳│
 │    │        │            │戶。                                                │
 ├──┼────┼──────┼──────────────────────────┤
 │ 五 │天○○  │98年7月5日  │不詳詐欺集團成員於98年7 月間，在網路上刊登拍賣廣告，│
 │    │        │            │佯稱販售T900數位相機云云，使天○○陷於錯誤，於同年月│
 │    │        │            │5 日晚間7 時許，匯出7,000 元至戌○○上開帳戶內。    │
 ├──┼────┼──────┼──────────────────────────┤
 │ 六 │午○○  │98年7月5日  │不詳詐欺集團成員於98年7 月間，在網路上刊登拍賣廣告，│
 │    │        │            │佯稱販售筆記型電腦云云，使午○○陷於錯誤，於同年月5 │
 │    │        │            │日上午10時許，操作轉帳功能匯出4,700 元至戌○○上開帳│
 │    │        │            │戶。                                                │
 ├──┼────┼──────┼──────────────────────────┤
 │ 七 │庚○○  │98年7月3日  │不詳詐欺集團成員於98年7 月間，在網路上刊登拍賣廣告，│
 │    │        │            │佯稱販售T900數位相機云云，使庚○○陷於錯誤，於同年月│
 │    │        │            │3 日下午5 時許，操作轉帳功能轉出3,500 元至戌○○上開│
 │    │        │            │帳戶。                                              │
 ├──┼────┼──────┼──────────────────────────┤
 │ 八 │黃○○  │98年7月5日  │不詳詐欺集團成員於98年7 月間，在網路上刊登拍賣廣告，│
 │    │        │            │佯稱販售商品云云，使黃○○陷於錯誤，於同年月5 日下午│
 │    │        │            │5 時許，匯款13,500元（起訴書誤載為3,500 元，應予更正│
 │    │        │            │）至戌○○上開帳戶內。                              │
 └──┴────┴──────┴──────────────────────────┘
附表六：被告子○○、辰○○將癸○○之中國信託商業銀行民生
        分行第000000000000000 號帳戶交予不詳詐欺集團成員
        所犯之幫助詐欺取財犯行
 ┌──┬────┬──────┬──────────────────────────┐
 │編號│被害人  │犯罪日期    │詐騙手法及金額                                      │
 ├──┼────┼──────┼──────────────────────────┤
 │ 一 │丁○○  │98年7月5日  │不詳詐欺集團成員於98年7 月間，佯稱電話交友面見以需確│
 │    │        │            │認身份云云，致丁○○陷於錯誤，自98年7 月4 日下午3 時│
 │    │        │            │許至同年月5 日凌晨1 時許，接續2 次操作自動櫃員機共計│
 │    │        │            │匯入20萬元至癸○○前揭帳戶內。                      │
 └──┴────┴──────┴──────────────────────────┘
附表七：扣案物品
┌──┬──────┬─────────┬────┬────────┬────────┐
│編號│扣案物品名稱│數量              │所有人或│應處理情形      │附註（檢方保管字│
│    │            │                  │持有人  │                │號）            │
├──┼──────┼─────────┼────┼────────┼────────┤
│一  │手機（序號：│一具（含0000000000│寅○○  │沒收            │98年度保字第3624│
│    │4665D788號）│號SIM 卡一張）    │        │                │號              │
├──┼──────┼─────────┼────┼────────┼────────┤
│二  │側背包      │一個              │辰○○  │無證據證明與犯罪│98年度保字第7570│
│    │            │                  │        │事實有關，故不併│號              │
│    │            │                  │        │為沒收之宣告    │                │
├──┼──────┼─────────┼────┼────────┼────────┤
│三  │渣打銀行金融│一張              │子○○  │同上            │98年度保字第7571│
│    │卡          │                  │        │                │號              │
│    │            │                  │        │                │                │
├──┼──────┼─────────┼────┼────────┼────────┤
│四  │收據        │二張              │同上    │同上            │同上            │
├──┼──────┼─────────┼────┼────────┼────────┤
│五  │郭瑋信之身分│一份              │同上    │同上            │同上            │
│    │證影本      │                  │        │                │                │
├──┼──────┼─────────┼────┼────────┼────────┤
│六  │寄貨單收據  │一張              │同上    │同上            │同上            │
├──┼──────┼─────────┼────┼────────┼────────┤
│七  │行動電話    │二具（含SIM 卡二張│甲○○  │同上            │98年度保字第7572│
│    │            │）                │        │                │號              │
└──┴──────┴─────────┴────┴────────┴────────┘

司法院資訊處製作；財團法人民間司法改革基金會備份。
